Minutes et répertoires du notaire Louis Auguste LAHURE, 17 décembre 1803 - 4 avril 1826 (étude XXIV)
Archives nationales
- Répertoire(s) de Louis Auguste LAHURE, 25 septembre 1800 - 8 septembre 1826; MC/RE/XXIV/13 - MC/RE/XXIV/21
  - Répertoire. 1812, 21 juillet - 1816, 27 septembre, 21 juillet 1812 - 27 septembre 1816; MC/RE/XXIV/18
    - Inventaire après décès de Catherine Bererd épouse de Jean Louis Rivet, rue Saint-Germain l'Auxerrois, n° 4., 19 juillet 1813
      inventaire après décès; Bererd, Catherine; Rivet, Jean Louis
    - Inventaire après décès de Jean-Baptiste Lefebvre, rue Saint-Benoît, n° 8., 4 août 1813
      inventaire après décès; Saint-Benoît (rue); Lefebvre, Jean-Baptiste
    - Inventaire après décès de Alexandre Urbain., 30 août 1813
      inventaire après décès; Urbain, Alexandre
    - Inventaire après décès de André Ernest Modeste Grétry, membre de l'Institut et de la Légion d'honneur, boulevard des Italiens, n° 7., 1er octobre 1813
      3 novembre 1813, procès-verbal d'adjudication du fonds des ouvrages de musique. 16 juillet 1814, liquidation de la succession. 3 août 1819, notoriété après décès de Jeanne Marie Grandon (artiste peintre) épouse de André Ernest Modeste Grétry, arrivé à Paris, boulevard des Italiens, n° 7, le 16 mars 1807, RE/XXIV/19.
      inventaire après décès; acte de vente; liquidation; Italiens (boulevard des); Grétry, André Ernest Modeste (1741-1813); Grandon, Jeanne Marie (....-1807); compositeur de musique; peintre; artiste
    - Inventaire après décès de Jean Louis Moullé., 12 octobre 1813
      inventaire après décès; Moullé, Jean Louis
    - Inventaire après décès de Alexis Beuselin de Roconval, arrivé à Gaillon, le 19 novembre 1813., 17 janvier 1814
      inventaire après décès; Gaillon-sur-Montcient (Yvelines); Beuselin de Roconval, Alexis (....-1813)
    - Inventaire après décès de Mathieu Barthélemy, arrivé à Paris, rue de Richelieu, n° 20., 21 janvier 1814
      inventaire après décès; Richelieu (rue de); Barthélemy, Mathieu
    - Inventaire après décès de Jean Pierre Brullée, quai de l'Ecole, n° 10., 28 février 1814
      19 juillet 1821, procès-verbal de dires, Marie Anne Leclerc, sa veuve, RE/XXIV/20.
      inventaire après décès; procès-verbal; Ecole (quai de l'); Brullée, Jean Pierre; Leclerc, Marie Anne
    - Inventaire après décès de Pierre Alexandre Heutte, à Paris, place Saint-Germain l'Auxerrois, n° 25., 2 mars 1814
      4 juillet 1823, liquidation des successions de Pierre Alexandre Heutte, père, (Marie Françoise Victoire Bichebois, sa veuve) et de Philippe Augustin Heutte, fils, RE/XXIV/21.
      inventaire après décès; liquidation; Heutte, Pierre Alexandre; Bichebois, Marie Françoise Victoire; Heutte, Philippe Augustin
    - Inventaire après décès de Nicolas Declaye, rue d'Enfer, n° 2., 9 avril 1814
      inventaire après décès; Enfer (rue d'); Declaye, Nicolas
    - Inventaire après décès de Claude Elisabeth Chariot épouse de Jean Joseph Joannis, place de l'Ecole, n° 3., 16 avril 1814
      inventaire après décès; Ecole (place de l'); Chariot, Claude Elisabeth; Joannis, Jean Joseph
    - Inventaire après décès de Marguerite Poulain, veuve de Jean Nicolas Delacroix, grande rue de Chaillot, n° 61., 27 avril 1814
      inventaire après décès; Passy (ancienne commune); Chaillot (rue de); Poulain, Marguerite; Delacroix, Jean Nicolas
    - Inventaire après décès de Marie Louise Dubois veuve de Joseph Gaudin, rue du Dragon, n° 21., 5 mai 1814
      inventaire après décès; Dragon (rue du); Dubois, Marie Louise; Gaudin, Joseph
    - Inventaire après décès de Anne Elisabeth Remy, rue du Coeur Volant, n° 20., 11 mai 1814
      17 août 1814, partage de la succession.
      inventaire après décès; partage; Remy, Anne Elisabeth
    - Inventaire après décès de François Quevinot, rue Boucher, n° 3., 14 juillet 1814
      inventaire après décès; Boucher (rue); Quevinot, François
    - Inventaire après décès de Jean Jacques Carré et Marie-Madeleine Carré, sa fille, rue de la Sonnerie, n° 7., 25 juillet 1814
      26 septembre 1814, liquidation de la succession.
      inventaire après décès; liquidation; Carré, Jean Jacques; Carré, Marie-Madeleine
    - Inventaire après décès de Alexandre Dicq, rue du Faubourg Saint-Denis, n° 52., 23 août 1814
      inventaire après décès; Dicq, Alexandre
    - Inventaire après décès de Etienne Justin Hautecloque, quai de la Mégisserie, n° 42., 26 août 1814
      24 octobre 1814, compte. 4 septembre 1815, partage.
      inventaire après décès; compte; partage; Mégisserie (quai de la); Hautecloque, Etienne Justin
    - Inventaire après décès de Jean Guillaume Roze, rue des Arcis, n° 12., 15 septembre 1814
      inventaire après décès; Arcis (rue des); Roze, Jean Guillaume
    - Inventaire après décès de Jean François Briquet, rue Gît-le-Coeur, n° 12. A la suite, reconnaissance d'héritiers., 6 octobre 1814 - 21 novembre 1814
      6 décembre 1814, partage.
      inventaire après décès; partage; Gît-le-Coeur (rue); Briquet, Jean François
    - Inventaire après décès de Edmée Marie Daret veuve de Nicolas Pierre Denoux., 7 novembre 1814
      inventaire après décès; Daret, Edmée Marie; Denoux, Nicolas Pierre
    - Inventaire après décès de François Marie Deléon, rue des Poitevins, n° 8., 12 novembre 1814
      inventaire après décès; Poitevins (rue des); Deléon, François Marie
    - Inventaire après décès de Françoise Gibour épouse de Philibert Rabusson, rue des Deux Ecus, n° 24., 22 novembre 1814
      inventaire après décès; Gibour, Françoise; Rabusson, Philibert
    - Inventaire après décès de Françoise Gibour épouse de Philibert Rabusson, rue des Deux Ecus, n° 24., 22 novembre 1814
    - Inventaire après décès de Louis Christophe Lemoro Delafaye, membre de la Chambre des députés, rue des Bons Enfants, hôtel de Toulouse., 6 janvier 1815
      inventaire après décès; Lemoro Delafaye, Louis Christophe; député
    - Liquidation de la succession de François Edouard Varillon., 9 janvier 1815
      liquidation; partage; Varillon, François Edouard
    - Inventaire après décès de Joseph Aubriot, rue de l'Ouest, n° 24 bis., 12 janvier 1815
      inventaire après décès; Ouest (rue de l'); Aubriot, Joseph
    - Extrait collationné de l'inventaire après décès du baron Jean-Baptiste Gabriel Pavée de Vendeuvre., 16 janvier 1815
      18 janvier 1815, dépôt de pièces par Elisabeth Langlois, sa veuve, rue de la Ferme des Mathurins, RE/XXIV/18. 16 mars 1827, société en commandite entre Guillaume Pavée baron de Vendreuvre, rue Neuve des Mathurins, n° 39, et Gabriel Guillaume Gustave Pavée de Vendreuvre, fils, rue de Lancry, n° 33, RE/XXIV/22.
      inventaire après décès; acte de société; dépôt de pièces; Lancry (rue de); Pavée de Vendeuvre, Jean-Baptiste Gabriel (1752-1814); Langlois, Elisabeth; Pavée de Vendreuvre, Guillaume (1779-1870); Pavée de Vendreuvre, Gabriel Guillaume Gustave (1808-1892); député
    - Inventaire après décès de Marie Jeanne Jacqueline Chauder, épouse de Dominique Georges Cramoisy, rue de l'Echiquier, n° 38., 20 janvier 1815
      inventaire après décès; Echiquier (rue de l'); Chauder, Marie Jeanne Jacqueline; Cramoisy, Dominique Georges
    - Inventaire après décès de Jean-Baptiste Boiston, rue Saint-Germain l'Auxerrois, n° 68., 24 janvier 1815
      inventaire après décès; Boiston, Jean-Baptiste
    - Inventaire après décès de Nicolas Henry Vitry, rue Jacob, faubourg Saint-Germain, n° 14., 21 février 1815
      Me Lahure.
      inventaire après décès; Jacob (rue); Vitry, Nicolas Henry
    - Inventaire après décès de Marie Sophie Denort, veuve de Guillaume Ignace de Joguet, rue Neuve Saint-Roch, n° 20., 24 février 1815
      inventaire après décès; Denort, Marie Sophie; Joguet, Guillaume Ignace de
    - Inventaire pour parvenir au divorce par consentement mutuel entre Jean Faron Chardon et Adèle Marie Françoise Leverdier, son épouse, rue de la Monnaie, n° 10., 9 mars 1815
      inventaire; Monnaie (rue de la); Chardon, Jean Faron; Leverdier, Adèle Marie Françoise
    - Liquidation de la succession de Laurent Tavernier., 31 mars 1815
      liquidation; partage; Tavernier, Laurent
    - Deux dépôt de pièces concernant la succession Ignard., 3 avril 1815
      5 décembre 1815, mainlevée en brevet à la succession de François Ignard. 27 juin 1818, procès-verbal de dires entre la veuve et les héritiers de François Ignard, RE/XXIV/19.
      dépôt de pièces; procès-verbal; Ignard, François
    - Inventaire après décès de Anne Cazot épouse de Jean Marie Gudin, rue du Faubourg Saint-Denis, n° 47., 8 avril 1815
      inventaire après décès; Cazot, Anne; Gudin, Jean Marie
    - Procès-verbal de dires concernant les successions de Claude François Bourceret et Marie Françoise Gobert, son épouse. A la suite, liquidation et partage., 10 avril 1815 - 20 août 1815
      procès-verbal; Bourceret, Claude François; Gobert, Marie Françoise; Bourseret, Claude François
    - Extrait collationné de l'inventaire Brocot passé par Chartrain, notaire à Château-Landon le 16 messidor an VII., 14 avril 1815
      15 avril 1815, transport par les héritiers.
      inventaire; cession; Château-Landon (Seine-et-Marne); Brocot, M.; Chartrain, M.; notaire
    - Inventaire après décès de Jeanne Adélaïde Cottain épouse de Georges Laurent Massot, rue Neuve d'Orléans, n° 20., 22 avril 1815
      14 août 1815, liquidation.
      inventaire après décès; liquidation; Cottain, Jeanne Adélaïde; Massot, Georges Laurent
    - Inventaire après décès de Anne Marie Collas épouse de Michel Aubert Joseph Dubois, rue Saint-Honoré, n° 124., 15 mai 1815
      inventaire après décès; Saint-Honoré (rue); Collas, Anne Marie; Dubois, Michel Aubert Joseph
    - Liquidation de la succession de Etienne Remy., 16 mai 1815
      liquidation; partage; Remy, Etienne
    - Inventaire après décès de Pierre Louis Guillaume Houssemaine, ancien négociant, rue des Mauvaises Paroles, n° 9., 9 juin 1815
      18 octobre 1816, compte. 29 avril 1817, liquidation, RE/XXIV/19.
      inventaire après décès; compte; liquidation; Houssemaine, Pierre Louis Guillaume; négociant
    - Inventaire après décès de Pierre Noël Jacmart, rue de la Tixeranderie, n° 64., 24 juin 1815
      inventaire après décès; Tixeranderie (rue de la); Jacmart, Pierre Noël
    - Inventaire après décès de Jeanne Couder épouse de Baptiste Thomas Mouret, rue Traversière Saint-Honoré, n° 3., 17 juillet 1815
      inventaire après décès; Traversière-Saint-Honoré (rue); Couder, Jeanne; Mouret, Baptiste Thomas
    - Dépôt de pièces concernant Claudine Gaudinot veuve d'Adrien Dupart, rue Boucher., 11 septembre 1815
      dépôt de pièces; Boucher (rue); Gaudinot, Claudine; Dupart, Adrien
    - Inventaire après décès de Jean Brunet, cordonnier, décédé à Paris le 19 septembre 1815., 23 octobre 1815
      inventaire après décès; Brunet, Jean (....-1815); cordonnier
    - Inventaire après décès de Marie Françoise Victoire Debat épouse de Pierre Victor Hain, rue Saint-Honoré, n° 119., 2 décembre 1815
      inventaire après décès; Saint-Honoré (rue); Debat, Marie Françoise Victoire; Hain, Pierre Victor
    - Liquidation de la succession de Arnal Barthélemy, rue du Lycée, n° 8., 8 janvier 1816
      liquidation; partage; Lycée (rue du); Barthélemy, Arnal
    - Inventaire après décès de Joseph Boutdevilain, logeur, rue du Coeur Volant, n° 5. A la suite, compte et partage., 27 janvier 1816 - 10 février 1816
      inventaire après décès; Boutdevilain, Joseph; hôtelier
    - Inventaire après décès de Marie Geneviève Vallée veuve de Jean Charles Potier, arrivé à Paris le 21 novembre 1815., 5 février 1816
      inventaire après décès; Vallée, Marie Geneviève (....-1815); Potier, Jean Charles
    - Inventaire après décès de Pierrette Gobert veuve d'Urbain Jullien, arrivé à Paris le 8 janvier 1816., 17 février 1816
      inventaire après décès; Gobert, Pierrette (....-1816); Jullien, Urbain
    - Inventaire après décès de Anne Marie Jarige veuve de Jean Gaspard Joseph Prignot, arrivé à Paris le 5 février 1816., 21 février 1816
      3 juillet 1816, conventions entre les héritiers.
      inventaire après décès; convention; Jarige, Anne Marie (....-1816); Prignot, Jean Gaspard Joseph; Jarige, Marie Anne; Prignot, Jean Joseph Gaspard
    - Procès-verbal pour parvenir à la liquidation de la communauté entre François Bellon et Catherine Guilain et aux liquidation et partage de la succession de cette dernière., 24 février 1816
      liquidation; Bellon, François; Guilain, Catherine
    - Inventaire après décès de Marguerite Eléonore Cailliet épouse de Marie Claude Jean-Baptiste Alexandre., 24 février 1816
      inventaire après décès; Cailliet, Marguerite Eléonore; Alexandre, Marie Claude Jean-Baptiste
    - Inventaire après décès de André Lazare Bonnetat, arrivé à Paris le 5 mars 1813., 28 février 1816
      inventaire après décès; Bonnetat, André Lazare (....-1813)
    - Inventaire après décès de Alexandre Jacques Levoy, tailleur, rue de Bussy, n° 29., 30 mars 1816
      inventaire après décès; Buci (rue de); Levoy, Alexandre Jacques; tailleur d'habits
    - Inventaire après décès de Geneviève Jeanne Barriol veuve d'Antoine Coulon, rue de la Sonnerie, n° 9., 2 avril 1816
      inventaire après décès; Barriol, Geneviève Jeanne; Coulon, Antoine
    - Inventaire après décès de Marie Catherine Willaume épouse de Mathieu Etienne Sébastien Chabanne, entrepreneur de bâtiments, arrivé à Paris le 20 février 1816., 8 avril 1816
      inventaire après décès; Willaume, Marie Catherine (....-1816); Chabanne, Mathieu Etienne Sébastien; chef d'entreprise
    - Testament de Gustave Lazzerini, professeur de musique, quai de l'Ecole, n° 24, 9 avril 1816
      testament; Ecole (quai de l'); Lazzerini, Gustave; enseignant
    - Inventaire après décès de Jean Jacques Brière, rue de la Verrerie, n° 99., 29 avril 1816
      inventaire après décès; Verrerie (rue de la); Brière, Jean Jacques
    - Licitation entre les héritiers de Marie Angélique Deschamps veuve de Nicolas Tourneur., 8 mai 1816
      9 mai 2011, vente.
      acte de vente; acte de vente; Deschamps, Marie Angélique; Tourneur, Nicolas
    - Inventaire après décès de Edmée Françoise Louise Lefebvre épouse de Jean Philippe Richard Delahautière., 25 mai 1816
      inventaire après décès; Lefebvre, Edmée Françoise Louise; Delahautière, Jean Philippe Richard
    - Inventaire après décès de Françoise de Boyville veuve de Pierre Louis Guillaume Houssemaine., 31 mai 1816
      inventaire après décès; compte; liquidation; Boyville, Françoise de; Houssemaine, Pierre Louis Guillaume
    - Inventaire après disparition de Pierre Bousige Lacoste, rue de Vaugirard, n° 64. Suite., 17 août 1816 - 4 juin 1817
      inventaire; Vaugirard (rue de); Bousige Lacoste, Pierre; Lacoste, Pierre
    - Arrangement entre les héritiers de François Herard et Marie Françoise Gagnard veuve d'Etienne Pharou à Versailles., 22 août 1816
      accord; Versailles (Yvelines); Hérard, François; Gagnard, Marie Françoise; Pharou, Etienne
    - Inventaire après décès de Jean Weiler, ancien employé au ministère de la Marine., 27 août 1816
      inventaire après décès; Weiler, Jean
  - Répertoire. 1816, 27 septembre - 1820, 19 juin, 27 septembre 1816 - 19 juin 1820; MC/RE/XXIV/19
    - Inventaire après décès de Louis Melchior Fortin., 30 septembre 1816
      inventaire après décès; Fortin, Louis Melchior
    - Partage de la succession de Jean Joseph Michelard Piovani., 12 octobre 1816
      partage; Michelard Piovani, Jean Joseph
    - Inventaire après décès de Marie Nicole Galland veuve de Jean-Baptiste Emon., 12 octobre 1816
      inventaire après décès; Galland, Marie Nicole; Emon, Jean-Baptiste
    - Inventaire après décès de Louise Marguerite veuve de François Nicolas Jomard., 21 octobre 1816
      28 mars 1817, procès-verbal d'enchères d'une maison à Paris, rue Saint-Maur, n° 156, RE/XXIV/19. 9 février 1822, liquidation, RE/XXIV/20.
      inventaire après décès; procès-verbal; liquidation; Saint-Maur (rue); Jomard, Louise Marguerite; Jomard, François Nicolas
    - Inventaire après décès de Jacques Nicolas Mallevre., 7 décembre 1816
      inventaire après décès; Mallevre, Jacques Nicolas
    - Inventaire après décès de Eve Caën épouse de Jacob Cliver., 30 décembre 1816
      29 juillet 1818, liquidation des successions.
      inventaire après décès; liquidation; Caën, Eve; Cliver, Jacob
    - Inventaire après décès de Georges Simillier., 1er mars 1817
      inventaire après décès; Simillier, Georges
    - Partage des successions de Jean Micas et de Jeanne Martin, sa veuve, avant veuve de Jean-André Laudié., 15 mars 1817
      partage; Micas, Jean; Martin, Jeanne; Laudié, Jean-André
    - Inventaire après décès de Jean-Léon Chaperon., 17 mars 1817
      inventaire après décès; Chaperon, Jean-Léon
    - Inventaire après décès de Louis-Joseph Poissonnier baron de Prulay. Inventaire supplémentaire., 19 mars 1817 - 16 juillet 1817
      inventaire après décès; Poissonnier de Prulay, Louis-Joseph
    - Inventaire après décès de Louis Thomas Dumoutier., 2 avril 1817
      inventaire après décès; Dumoutier, Louis Thomas
    - Inventaire après décès de Melchior René Barre., 10 avril 1817
      Le même jour dépôt des testaments.
      inventaire après décès; Barre, Melchior René
    - Inventaire après décès de Marie Catherine Delamotte veuve de Pierre Noël Jacmart., 14 mai 1817
      Le même jour vente de terre à Villiers-sur-Marne. 26 mai 1817, partage.
      inventaire après décès; acte de vente; partage; Villiers-sur-Marne (Val-de-Marne); Delamotte, Marie Catherine; Jacmart, Pierre Noël
    - Inventaire après décès de Hugues Barbe Philiberte Bonnamour veuve de Jean-Baptiste Bernon de Salins., 27 mai 1817
      6 août 1824, liquidation, RE/XXIV/21
      inventaire après décès; liquidation; Bonnamour, Hugues Barbe Philiberte; Bernon de Salins, Jean-Baptiste
    - Inventaire après décès de Alexandrine Victoire Borlet épouse de Boniface Petit., 2 juin 1817
      inventaire après décès; Borlet, Alexandrine Victoire; Petit, Boniface
    - Inventaire après décès de Pierre François Marie Dessoliers., 19 juin 1817
      inventaire après décès; Dessoliers, Pierre François Marie
    - Inventaire après absence de Jean Pichon., 20 juin 1817
      inventaire; Pichon, Jean
    - Fixation des reprises des héritiers de Joseph Bannefroy., 17 juillet 1817
      Bannefroy, Joseph
    - Inventaire après décès de Jean Louis Fortin. Louise Julie Bridel, sa veuve., 21 juillet 1817
      inventaire après décès; Fortin, Jean Louis; Bridel, Louise Julie
    - Inventaire après décès de Catherine de La Bussière, veuve de Henri de La Bussière, arrivé à Paris le 24 mai 1817., 21 juillet 1817
      27 octobre 1817, liquidation
      inventaire après décès; liquidation; La Bussière, Catherine de (....-1817); La Bussière, Henri de
    - Inventaire après décès de Pierre Beauquin., 14 août 1817
      inventaire après décès; Beauquin, Pierre
    - Procuration par Françoise Angélique Hebert, épouse de Antoine François Charpentier, demeurant à Melun, à M. Vallet, rue Meslée, n° 3., 21 août 1817
      6 octobre 1817, certificat de vie de Antoine François Carpentier né à Paris le 8 octobre 1765.
      procuration; Melun (Seine-et-Marne); Hebert, Françoise Angélique; Charpentier, Antoine François; Vallet, M.
    - Inventaire après décès de Adrien Honoré Huitre et Marie Marguerite Joséphine Bridoux, son épouse., 21 août 1817
      inventaire après décès; Huitre, Adrien Honoré; Bridoux, Marie Marguerite Joséphine
    - Inventaire après décès de Pierrette Geneviève Mariez épouse de Jean-Baptiste Haincelin., 15 septembre 1817
      inventaire après décès; Mariez, Pierrette Geneviève; Haincelin, Jean-Baptiste
    - Inventaire après décès de Jacob Cliver., 22 septembre 1817
      29 juillet 1818, liquidation des successions de Jacob Cliver et de Eve Caën.
      inventaire après décès; liquidation; Cliver, Jacob; Caën, Eve
    - Dépôt par François Nicolas Camet, rue d'Angoulème, n° 12, d'une expédition d'inventaire après décès de Jean Joseph Michel de Ruddere par Vanderheyden, notaire à Alost, département de L'Escaut en Belgique, le 2 janvier 1815., 24 septembre 1817
      inventaire après décès; Angoulême (rue d'); Alost (Belgique); Camet, François Nicolas; Ruddere, Jean Joseph Michel de; Vanderheyden, M.
    - Inventaire après décès de Gabriel Chabanne, arrivé à Paris le 10 septembre 1817., 10 octobre 1817
      23 février 1818, liquidation.
      inventaire après décès; liquidation; Chabanne, Gabriel (....-1817)
    - Inventaire après décès de Marie-Madeleine Louise Beaurain épouse de François Grégoire Joseph Meunier, arrivé à Paris le 12 juillet 1817., 14 octobre 1817
      inventaire après décès; Beaurain, Marie-Madeleine Louise (....-1817); Meunier, François Grégoire Joseph
    - Inventaire après décès de Jean Gastebois, place du Louvre, n° 4., 11 novembre 1817
      inventaire après décès; Louvre (place du); Gastebois, Jean
    - Inventaire après décès de Charlotte Cliver épouse de Michel Francfort, arrivé à Paris, rue du Chaume, n° 15, le 14 novembre 1817., 11 novembre 1817
      inventaire après décès; Chaume (rue du); Cliver, Charlotte (....-1817); Francfort, Michel
    - Inventaire après décès de Charles Emmanuel baron Micoud d'Umons, chevalier de la Légion d'honneur, ancien préfet, arrivé à Paris, place Royale, n° 5, le 20 décembre 1817., 29 décembre 1817
      24 décembre 1817, dépôt judiciaire du testament de Charles Emmanuel baron Micoud d'Umons.
      inventaire après décès; testament; Royale (place); Micoud d'Umons, Charles Emmanuel (1753-1817)
    - Inventaire après décès de Mathieu Chabanne, arrivé à Passy, Grande rue, n° 38, le 24 décembre 1817., 12 janvier 1818
      inventaire après décès; Passy (ancienne commune); Passy (rue de); Chabanne, Mathieu (....-1817)
    - Inventaire après décès de Jean Marie D'aigremont, arrivé à Paris, le 6 décembre 1817., 22 janvier 1818
      8 décembre 1817, dépôt judiciaire du testament de Jean Marie Daigremont. 30 décembre 1817, idem de Marie Françoise Rosalie Micoud, épouse de Jean Marie Daigremont.
      inventaire après décès; testament; Aigremont, Jean Marie (....-1817); Micoud, Marie Françoise Rosalie; Daigremont, Jean Marie (....-1817)
    - Inventaire après décès de Antoine Mercier, arrivé à Paris, le 17 octobre 1817., 23 janvier 1818
      inventaire après décès; Mercier, Antoine (....-1817)
    - Inventaire après décès de Marie Louise Victoire Nicolas veuve d'Antoine Bourguignon, arrivé à Paris, le 27 janvier 1817., 23 janvier 1818
      inventaire après décès; Nicolas, Marie Louise Victoire (....-1817); Bourguignon, Antoine
    - Inventaire après décès de Jean François Dumont, arrivé à Paris, le 20 janvier 1818., 6 février 1818
      inventaire après décès; Dumont, Jean François (....-1818)
    - Inventaire après décès de Joseph Mouchet, arrivé à Paris, le 23 janvier 1818., 17 février 1818
      27 janvier 1818, dépôt judiciaire du testament. 16 mai 1818, vente. 10 juin 1818, procès-verbal d'une ferme à Louveciennes. 12 juin 1818, procès-verbal d'enchères d'une maison à la Chaussée de Bougival, RE/XXIV/19. 28 octobre 1820, compte, RE/XXIV/20.
      inventaire après décès; testament; acte de vente; procès-verbal; compte; Louveciennes (Yvelines); Bougival (Yvelines); Mouchet, Joseph (....-1818)
    - Inventaire après décès du sieur Albert., 9 mars 1818
      inventaire après décès; Albert, M.
    - Procès-verbal pour parvenir à l'inventaire après décès de Angélique Désirée Guérin épouse de Octave Jacias Redon, salle neuve du palais de justice., 9 mars 1818
      20 février 1818, testament.
      inventaire après décès; testament; Justice (palais de); Guérin, Angélique Désirée; Redon, Octave Jacias
    - Inventaire après décès de M. Peltier., 10 mars 1818
      20 février 1818, dépôt judiciaire du testament de Pierre Peltier. 23 février 1818, notoriété après décès.
      inventaire après décès; testament; notoriété; Peltier, M.; Peltier, Pierre